臺灣高等法院高雄分院刑事判決　　　　　94年度上易字第24號
上　訴　人　臺灣高雄地方法院檢察署檢察官
被　　　告　乙○○
被　　　告　丙○○（原名楊峰銘，民國94年1月11日更名）
被　　　告　甲○○
前列二人共同
選任辯護人　林敏澤　律師
　　　　　　陳慧敏　律師
　　　　　　李亭萱　律師
上列上訴人因被告等業務侵占等案件，不服臺灣高雄地方法院92
年度易字第1568號中華民國93年12月7 日第一審判決（起訴案號
：臺灣高雄地方法院檢察署90年度偵字第9580號），提起上訴，
本院判決如下：
    主  文
上訴駁回。
    理  由
一、公訴意旨略以：(一)被告乙○○為被告楊峰銘之姐夫，2 人分
    別擔任弘泰國際開發股份有限公司（以下簡稱弘泰公司）執
    行長、副總經理，均係從事業務之人，被告楊峰銘並保管公
    司印信及掌管財務，被告乙○○竟基於概括犯意，與被告楊
    峰銘、甲○○共同基於意圖為自己不法所有之犯意聯絡，於
    民國89年11月8 日持業務上保管之弘泰公司及告訴人楊顯榮
    之印章，擅填世華聯合商業銀行苓雅分行（下稱世華銀行苓
    雅分行）取款憑條及匯出匯款用紙各1 紙，自弘泰公司於該
    銀行之00000000000 帳戶內匯款新台幣（以下除註明為美金
    或港幣外，下同）224 萬8,740 元至被告乙○○之合作金庫
    0000000000000 號帳戶內（起訴書誤載為0000000000號），
    將之據為己有，因認被告乙○○等3 人共同涉犯刑法第336
    條第1 項之業務侵占罪嫌。(二)被告乙○○復承前開意圖為自
    己不法所有之犯意，於弘泰公司設立時，以個人名義於89年
    7 月24日支付香港家麗國際有限公司（下稱香港家麗公司）
    310 萬元（折算美金10萬元）後，取得香港家麗公司產品之
    經銷權利，其後並將該款項轉為被告乙○○入股弘泰公司之
    股金，90年2 月6 日前某日，被告乙○○因退出弘泰公司，
    乃向香港家麗公司取回該310 萬元，被告乙○○明知該款項
    屬弘泰公司所有，竟佯稱該款已因弘泰公司違約遭香港家麗
    公司沒收無法返還云云，而將該款據為己有，因認被告乙○
    ○涉犯刑法第336 條第1 項之業務侵占罪嫌。(三)被告乙○○
    、甲○○共謀恐嚇，於90年1 月9 日時16時許，在高雄市○
    ○○路247 號14樓（起訴書誤載為13樓）楊顯榮之辦公室內
    ，作勢欲毆打楊顯榮之太太楊張惠玲（起訴書誤載為張惠玲
    ）及以木製董事長名牌丟擲楊顯榮未中，致使楊張惠玲、楊
    顯榮心生畏懼，因認被告乙○○、甲○○共同涉犯刑法第
    305 條之恐嚇罪嫌云云。
二、按犯罪事實，應依證據認定之，無證據不得認定其犯罪事實
    ；又不能證明被告犯罪者，應諭知無罪之判決，刑事訴訟法
    第154條第2項、第301條第1項分別定有明文。次按刑事訴訟
    法上所謂認定犯罪事實之證據，係指足以認定被告確有犯罪
    行為之積極證據而言，該項證據自須適合於被告犯罪事實之
    認定，始得採為斷罪資料。如未能發現相當證據，或證據不
    足以證明，自不能以推測或擬制之方法，以為裁判之基礎。
    又刑事訴訟上證明之資料，無論其為直接或間接證據，均須
    達於通常一般之人均不致有所懷疑，而得確信其為真實之程
    度，始得據為有罪之認定，若其關於被告是否犯罪之證明未
    能達此程度，而有合理性懷疑之存在，致使無從形成有罪之
    確信，根據「罪證有疑，利於被告」之證據法則，即不得遽
    為不利被告之認定，此分別有最高法院著有29年度上字第31
    05號、40年臺上字第86號、76年臺上字第4986號判例可資參
    照。又檢察官對於起訴之犯罪事實，應負提出證據及說服之
    實質舉證責任，倘其所提出之證據，不足為被告有罪之積極
    證明，或其指出證明之方法，無從說服法院以形成被告有罪
    之心證，基於無罪推定之原則，自應為被告無罪判決之諭知
    ，最高法院92年臺上字第128號判例足資參照。
三、公訴人認上揭事實一、(一)部份，被告3 人共同涉犯業務侵占
    犯行，係以告訴人楊顯榮之指述，而被告乙○○自承弘泰公
    司股金於89年9 月30日已收齊等語，則其後何須被告乙○○
    代墊款項，且被告楊峰銘為掩飾犯行，並虛立弘泰公司連續
    5次進貨修護霜等計7,000 組，惟弘泰公司實際進貨為3,000
    組，不足之4,000 組轉至設於台中市○○路○ 段300 號4 樓
    之1 弘業公司銷售，該部分之貨款非屬弘泰公司應付之款項
    ，並有取款憑條、匯出匯款用紙、股金繳納明細、弘泰公司
    股東會議紀錄在卷可稽。上揭事實一、(二)部分，被告乙○○
    涉犯業務侵占犯行，係以楊顯榮指述綦詳，而香港家麗公司
    係終止與弘泰公司授權經銷之權利，並未沒收被告乙○○繳
    交之310 萬元權利金，有終止通知書在卷可證，復有林敏澤
    律師出具之存證信函1 份在卷可稽。上揭事實一、(三)部分，
    被告乙○○、甲○○共同涉犯恐嚇犯行，係以告訴人楊顯榮
    指述綦詳，並有現場照片5 張在卷，為其主要之論據。
四、訊據被告乙○○、楊峰銘、甲○○均堅決否認有何上揭犯行
    。事實一、(一)部分，被告3 人均辯稱：楊峰銘並未保管弘泰
    公司銀行存簿之印鑑章，弘泰公司成立前後，被告乙○○曾
    代墊貨款及相關營業費用，系爭匯款係經告訴人楊顯榮之授
    意，並由楊顯榮偕同被告楊峰銘、甲○○至世華銀行苓雅分
    行匯款，用以返還被告乙○○代墊之款項等語。事實一、(二)
    部分，被告乙○○辯稱：310 萬元權利金，因弘泰公司未依
    約付款而遭香港家麗公司沒收，我並未取回該款侵占入己等
    語。犯罪事實一、(三)部分，被告乙○○、甲○○均辯稱：我
    們於90年1 月9 日16時許至告訴人楊顯榮之辦公室，確與告
    訴人發生爭執，於爭執中口氣較不好，但甲○○並未作勢毆
    打楊張惠玲，亦未以董事長名牌丟擲楊顯榮，我們並無任何
    恐嚇犯行等語。
五、經查：
  (一)被告3人被訴侵占224萬8,740元部分：
  １、弘泰公司所有世華銀行苓雅分行00000000000 存款帳戶，
      於89年11月8 日提領224 萬8,740 元並匯入被告乙○○所
      有合庫合作金庫0000000000000 號存款帳戶之事實，有世
      華銀行活期（儲蓄）存款取款憑條及匯出匯款用紙各1 紙
      在卷可稽，且為被告3 人所自承，此部分堪信為真實。
  ２、告訴人楊顯榮雖於偵查及原審均指稱：上開弘泰公司帳戶
      之公司印章及負責人楊顯榮印章，於89年12月18日以前均
      由被告楊峰銘保管，被告3 人盜用弘泰公司及楊顯榮之印
      章盜領上開款項云云，惟告訴人未能提出任何證據證明被
      告楊峰銘確有保管上開帳戶之弘泰公司印章及負責人楊顯
      榮印章。況告訴人楊顯榮於89年12月6 日曾自上開弘泰公
      司之帳戶提領15萬元並匯入其花蓮第一信用合作社個人帳
      戶內等情，有弘泰公司上開世華銀行苓雅分行帳戶存摺明
      細及匯出匯款回條各1 份在卷可憑，告訴人楊顯榮自承該
      15萬元係其個人之薪資等語，足證告訴人楊顯榮確於89年
      12月6 日以弘泰公司及其個人之印章提領15萬元，已甚明
      灼，準此，上開帳戶之弘泰公司印章及楊顯榮印章均係在
      告訴人楊顯榮保管中，應無足疑。告訴人楊顯榮指稱：上
      開弘泰公司帳戶之公司印章及負責人楊顯榮印章於89年12
      月18日以前均由被告楊峰銘保管云云，顯有可疑。再告訴
      人楊顯榮於本院審理中，嗣又改稱：弘泰公司印章及楊顯
      榮印章可能是被告楊峰銘重新刻製云云，究竟被告楊峰銘
      係盜用或偽造上開帳戶之弘泰公司印章及楊顯榮印章，告
      訴人楊顯榮之指訴已有前後不一之瑕庛可指，且告訴人就
      被告等盜用印章或偽造印章一事，始終未能提出證據證明
      ，自難以告訴人楊顯榮先後不一之指訴為唯一證據遽行認
      定。
  ３、依弘泰公司89年10月5 日通告所示：「一、各單位請注意
      領款項流程，奉上級指示，希遵照辦理（請購事項簽呈）
      （審核條件）（意見整合），例：承辦人─單位主管簽核
      ─會簽管理部─副董事長（按指楊顯榮）核示─財務部會
      計憑證驗核─出納請領費用。二、往來廠商請領款項流程
      如左．．．呈副董事長簽核．．．。三、各部門擬妥添購
      他項費用用途如左：．．．管理部轉呈副董事長核示．．
      ．」，有通告1 紙在卷可證，又告訴人楊顯榮於原審亦陳
      稱：我確實在前開通告上親筆簽名，89年10月5 日以後之
      領款須經我核示等語，足見弘泰公司自89年10月5 日起支
      付之款項，均應經告訴人楊顯榮之核准始得動用，而系爭
      款項係於89年10月5 日後之同年11月8 日所提領，衡情該
      筆匯款應係經楊顯榮審核後匯款。至告訴人於原審另稱：
      我於89年12月18日以後，才在弘泰公司支出之款項上核章
      云云，顯與前開事證不符，不足採信。
  ４、世華銀行苓雅分行職員林美雲於本院到庭證稱：弘泰公司
      所有之世華銀行苓雅分行00000000000 存款帳戶，於89年
      11 月8日提領224 萬8,740 元並匯入被告乙○○所有之合
      庫合作金庫0000000000000 號存款帳戶之取款憑條及匯出
      匯款用紙各1 份，是我代為填寫，因為弘泰公司與本行經
      理認識，所以由我幫忙填寫，但我無法確定是誰到銀行領
      款的等語，足證上開取款憑條及匯出匯款用紙並非被告3
      人所填寫，則告訴人楊顯榮指訴：被告3 人偽填該取款條
      云云，亦嫌無據。告訴人楊顯榮既不能提出證據證明被告
      楊峰銘有保管上開印章，復未能證明被告3 人有盜用印章
      及偽填取款，則其指訴自難採憑。
  ５、被告乙○○所有台北銀行及合作金庫之存款帳戶自89年6
      月23日起至89年12月2 日止有多次提款之紀錄，提款金額
      合計370 萬餘元，有該帳戶提款明細在卷可憑。又弘泰公
      司分別於89年7 月8 日向家麗公司進貨1 萬3,200 元（折
      算港幣3,300 元）、同年8 月22日進貨23萬560 元（折算
      港幣5 萬7,640 元）、同年8 月31日進貨337 萬2,800 元
      （折算美金10萬5,400 元）、同年9月12日進貨73萬4,440
      元（折算港幣18萬3,610 元）、同年9 月16日進貨184 萬
      3,200 元（折算美金5 萬7, 600元）、同年11月25日進貨
      110 萬4,000 元（折算美金3 萬4,500 元，會計師約定查
      核報告書誤載為美金3 萬4,250 元）、89年12月4 日進貨
      331 萬2,000 元（折算美金10萬3,500 元，會計師約定查
      核報告書誤載為美金10萬2,750 元），弘泰公司合計進貨
      1,061 萬200 元，有香港家麗公司出具之發票8 紙在卷可
      稽（見地院卷一第86頁至第89頁）；而89年7 月26日股東
      林建裕匯款25萬元、同月27日股東陳德恩匯款25萬元、同
      年8 月4 日股東黃中成匯款50萬元、同月10日股東王富榮
      匯款50萬元、同月19日股東楊顯榮匯款250 萬元、同月30
      日股東王富榮匯款100 萬元、同年9 月6 日股東陳德恩匯
      款65萬元、同月11日股東林建裕匯款25萬元、同月20日股
      東李瑲黎匯款50萬元、同月25日股東李瑲黎匯款50萬元、
      同月27日股東王富榮匯款50萬元、股東楊顯榮匯款135 萬
      元，弘泰公司共匯集現金股款875 萬元，有被告乙○○台
      北銀行存摺、乙○○合作金庫存摺、被告甲○○中國信託
      商業銀行新興分行存摺影本各1 份在卷可證（見偵一卷第
      52頁至第58頁），足見弘泰公司收取之股款尚不足以支付
      進貨款項。再參以弘泰公司於89年7 月8 日已向香港家麗
      公司進貨，而同月26日股東始匯入股款之情，倘被告乙○
      ○未代墊貨款，弘泰公司如何支付該筆貨款，是被告3 人
      辯稱；被告乙○○曾替弘泰公司代墊貨款乙節，尚非無據
      。
  ６、弘泰公司自89年7 月6 日起至同年12月20日止，總收入為
      4,053 萬78元，而總支出為4,399 萬8,045 元，收入尚小
      於支出346 萬7,967 元，另弘泰公司89年12月20日存款餘
      額55萬2,538 元，有勤業會計師事務所製作之弘泰公司約
      定查核程序報告書暨所附之重大現金收支表在卷可按（見
      地院卷一第121 之1 頁至第121 之11頁），則弘泰公司尚
      須借入402 萬505 元，始得支付公司營業所需全部支出。
      是被告3 人辯稱：被告乙○○曾替弘泰公司代墊貨款及相
      關費用乙節，應屬可採。至證人王富榮雖於於原審證述：
      被告乙○○並未代墊任何款項云云，惟證人王富榮係負責
      傳銷工作，其對弘泰公司進出貨相關細節並不清楚，業據
      其供承在卷（見地院卷二第325 頁），是其證述被告乙○
      ○並未代墊款項乙節，非但與前開客觀事實不符，且係證
      人王富榮非以實際經驗為基礎之推測之詞（依刑事訴訟法
      第160 條之規定並無證據能力），為本院所不採。
  ７、至被告乙○○親筆書寫：「經由股東會同意，於2001年1
      月3 日，追查問題真相，不追究責任，無異議通過（不足
      補足，不夠追認）」書據1 紙（見警卷第21頁），綜觀前
      開文字之記載，並未明確記載追究何人之責任，且被告乙
      ○○亦無承認侵占公司款項之意，被告乙○○復辯稱：我
      記載「不足補足，不夠追認」之真意，是指我要求公司查
      帳，「不足補足」是指我代墊及薪水部分要補給我，「不
      夠追認」係指公司不夠開銷部分，股東會要追認承認這些
      開銷等語，是公訴人據此認被告乙○○承認侵占，請求弘
      泰公司不要追究其責任云云，尚屬無據。又告訴人楊顯榮
      指述：被告楊峰銘為掩飾犯行，並虛立弘泰公司連續5 次
    　進貨修護霜等計7,000 組，惟弘泰公司實際進貨為3,000
      組，不足之4,000 組轉至設於台中市○○路○ 段300 號4
      樓之1 弘業公司銷售云云，然此為被告3 人所否認，告訴
      人楊顯榮所舉證人即弘泰公司職員王富榮、郭慧芳分別於
      原審及本院證稱：不清楚弘泰公司進出貨等細節等語，則
      告訴人楊顯榮之指訴並無其他證據足以佐證，殊難採酌。
      又公訴人聲請傳訊證人尤癸燕，以證明被告楊峰銘保管公
      司前開印章乙節，因證人尤癸燕經原審及本院傳訊及拘提
      均未到案，且弘泰公司所有上開帳戶之公司章及負責人章
      係由告訴人楊顯榮保管，已經本院認定如前，本院認無再
      傳訊尤癸燕之必要，附此敘明。
  ８、綜上所述，弘泰公司之收入既不足以應付支出，則被告3
      人辯稱：被告乙○○曾替弘泰公司代墊款項乙節，尚非無
      據；況弘泰公司所有系爭帳戶之公司章及負責人楊顯榮印
      章係由告訴人楊顯榮保管，並無證據顯示係由被告楊峰銘
      保管並經被告3 人盜用及盜領款項，且被告3 人辯稱：因
      被告乙○○曾替弘泰公司代墊款項，楊顯榮乃指示被告楊
      峰銘返還被告乙○○等情，亦非無據，則上開提款及匯款
      應係經告訴人楊顯榮審核同意，應可認定。公訴人認被告
      3 人共同侵占224 萬8,740 元乙節，尚無積極證據足資證
      明。
  (二)被告乙○○被訴侵占310萬元股金部分：
  １、被告乙○○確於89年7 月24日支付香港家麗公司310 萬元
      權利金（折算美金10萬元），取得香港家麗公司產品之經
      銷權利，有效期間自89年8 月22日起至93年8 月21日乙節
      ，有香港家麗公司出具之收據1 紙在卷可稽（見偵一卷第
      70頁），上開事實固堪認定。
  ２、弘泰公司並未依約支付香港家麗公司貨款，家麗公司先於
      90年2 月8 日致函弘泰公司催告履行，嗣於90年4 月1 日
      致函弘泰公司主張終止合約及沒入權利金乙節，有香港家
      麗公司之催告函及正式終止供貨合約通知書各1 份在卷可
      證（見地院卷一第90頁、第83頁至第84頁），又本院另函
      詢香港家麗公司是否沒收前開保證金或已將該權利金退還
      乙節，經該公司函覆略以：因弘泰公司並未依約支付貨款
      ，經香港家麗公司多次洽討無效，香港家麗公司乃於90年
      3 月31日終止與弘泰公司之合約，並沒收簽約權利金美金
      10萬元等語，有香港家麗公司92年12 月23 日函在卷可稽
      （見地院卷一第81頁）。是以，被告乙○○辯稱；前開權
      利金已遭香港家麗公司沒收，我並未侵占等語，即屬有據
      。
  ３、至被告3 人雖於90年2 月6 日委託林敏澤律師製作存證信
      函致弘泰公司稱：「．．．先否認乙○○與香港家麗公司
      立合約書，又拒絕承認乙○○為該合約所支付之10 萬 元
      美元訂金及1,000 美元之商標金（本人無奈只好終止該合
      約書，收回訂金及商標金，以損害擴大．．．）」等語，
      惟前開存證信函並未表示被告乙○○已向香港家麗公司收
      回310 萬元，而係表示擬以向香港家麗公司收回美金10萬
      元之方式保障渠等權利，自不得以該存證信函證明被告乙
      ○○確有取回該款項；況香港家麗公司猶於90年4 月1 日
      致函弘泰公司主張沒收權利金，業如前述，顯見被告乙○
      ○並未於90年2 月6 日收回權利金，至為明確。是以，公
      訴人以前開存證信函認被告乙○○承認收回310 萬元權利
      金乙節，顯屬無據。
  ４、綜合上情，被告乙○○繳交之權利金既經香港家麗公司沒
      收，被告乙○○並未取回該權利金，則公訴人起訴主張被
      告乙○○侵占該款項，尚無證據足資證明。
  (三)被告乙○○、甲○○被訴恐嚇部分：
  １、按刑法第305 條之恐嚇罪，以行為人以加害生命、身體、
      自由、名譽、財產之事，恐嚇他人致生危害於安全為要件
      （最高法院93年度臺上字第3309號判決參照），亦即行為
      人須對於被害人為惡害之通知，即向被害人為明確、具體
      加害上述各種法益之意思表示行為，致被害人之心理狀態
      陷於危險不安，始得以該罪名相繩。
  ２、被告乙○○、甲○○於90年1 月9 日16時許，在高雄市○
      ○○路247 號14樓（起訴書誤載為13樓）告訴人楊顯榮之
      辦公室內，與告訴人楊顯榮及其妻楊張惠玲因財務問題發
      生言語爭執，被告甲○○並作勢欲毆打楊張惠玲等情，業
      據告訴人楊顯榮於原審及本院指證綦詳，證人楊張惠玲於
      原審亦證述：乙○○、甲○○2 人因公事爭執，口氣不是
      很好，對我先生態度也不是很好，我心疼我先生，我以不
      是很好的口氣告訴乙○○、甲○○2 人，我先生年紀比他
      們大，請他們要尊重我先生，甲○○手握拳作勢要打我又
      不敢打等語甚明，惟證人楊張惠玲於原審復證稱：現場沒
      有出言恐嚇，乙○○、甲○○的行為我不會害怕，當時雙
      方口氣都很不好等情。由前開告訴人楊顯榮及證人楊張惠
      玲證述之情節觀之，足證案發當時被告乙○○、洪文賢與
      楊顯榮、楊張惠玲雙方確因財務問題發生言語爭執，雙方
      口氣均不佳，且被告甲○○僅「作勢」欲打楊張惠玲，但
      「不敢打」，可見被告甲○○應係有傷害楊張惠玲之犯意
      但隨即中止其犯意及行為，其主觀上應無以惡害通知楊張
      惠玲之故意；況楊張惠玲亦證述其並未因被告甲○○「作
      勢」毆打之行為而感到害怕等情，是楊張惠玲並未因被告
      甲○○前揭行為，致心理狀態陷於危險不安狀態，則被告
      甲○○前開行為，尚與刑法第305 條恐嚇罪之構成要件不
      符。
  ３、被告甲○○於90年1 月9 日16時許，在前開楊顯榮之辦公
      室內，以手撥弄楊顯榮辦公桌之董事長名牌、文具等物之
      事實，業據被告乙○○、甲○○供承不諱，並有照片5 張
      在卷可證，證人楊張惠玲於原審亦到庭證述：當時我先生
      坐在董事長座位上，甲○○就以雙手將木質董事長名牌連
      同桌上文具推向我先生，致名牌及文具掉落地上，有碰到
      我先生，但我先生沒有受傷等情，核與告訴人楊顯榮於原
      審證述：被告甲○○出手撥桌上東西等語相符。足證被告
      甲○○於案發當時，應係出手將楊顯榮桌上之名牌及文具
      等物撥向楊顯榮，公訴意旨認被告甲○○持木製董事長名
      牌「丟擲」楊顯榮云云，核與事實不符。再參以案發當時
      被告乙○○、甲○○與楊顯榮、楊張惠玲因財務問題發生
      爭執，當時雙方口氣均不佳，衡情，被告甲○○應係當時
      氣氛不佳，導致情緒激動之情形下，為發洩其不滿之情緒
      ，而出手撥動楊顯榮辦公桌上之董事長名牌及文具，被告
      甲○○主觀上應無恐嚇之不法故意，客觀上亦無以惡害通
      知楊顯榮、楊張惠玲可言；又案發當時雙方口氣均不好，
      雙方情緒均激動，楊張惠玲猶以不佳之態度回應被告乙○
      ○、甲○○2 人，要求被告乙○○、甲○○2 人尊重楊顯
      榮等情，自難認楊顯榮因被告洪賢之上開舉動，有何心生
      畏懼，致生危害於安全之情形，是被告甲○○、乙○○前
      開行為，核與前揭刑法第305 條恐嚇罪之構成要件不符。
  ４、本件依卷內相關證據資料，尚無法證明被告乙○○、甲○
      ○確有恐嚇之不法故意，及楊張惠玲、楊顯榮確因被告甲
      ○○之行為而心生畏懼、致生危害於安全之情形，揆諸前
      揭說明，被告乙○○、甲○○被訴恐嚇罪嫌自屬不能證明
      。
六、綜上所述，事實一、(一)部分，公訴人所舉證據尚不足以證明
    被告楊峰銘有保管弘泰公司上開帳戶之公司印章、楊顯榮印
    章及被告3 人有盜用上開印章及盜領款項之行為，且被告乙
    ○○與弘泰公司間另有代墊款之財務糾葛，關係非比尋常，
    此外，並無任何證據堪認告訴人楊顯榮之指訴確係真實，自
    難因被告3 人與告訴人楊顯榮間有待釐清之財務紛爭，即推
    論被告3 人有不法侵占該款項之犯行。事實一、(二)部分，被
    告乙○○繳交之權利金既經香港家麗公司沒收，被告乙○○
    並未取回該權利金，則無證據證明被告乙○○侵占該款項。
    事實一、(三)部分，並無證據證明被告乙○○、甲○○有何恐
    嚇之不法故意，及楊張惠玲、楊顯榮因被告甲○○之行為而
    心生畏懼、致生危害於安全。茲因公訴人對於起訴之犯罪事
    實既應負提出證據及說服之實質舉證責任，本案公訴人認被
    告3 人所涉犯嫌所憑之證據，尚無從說服本院達於通常一般
    之人均不致有所懷疑，而得確信其為真實之程度，依刑事訴
    訟制度「倘有懷疑，即從被告之利益為解釋」、「被告應被
    推定為無罪」之原則，即難據以為被告3 人不利認定，自屬
    不能證明被告3 人犯罪。
七、原審因而以不能證明被告三人犯罪，而為被告三人無罪之諭
    知，核無違誤；檢察官上訴意旨猶執前詞，指摘原判決不當
    ，為無理由，應予駁回。
八、本件被告乙○○被訴業務侵占罪部分，暨經本院判決無罪，
    則檢察官聲請併案審理部分即臺灣桃園地方法院檢察署93年
    度偵續字第150 號乙○○被訴業務侵占部分，即與本案無連
    續犯之裁判上一罪關係，本院無從併予審判，應退由臺灣桃
    園地方法院檢察署檢察官另行處理，附此敘明。
據上論斷，應依刑事訴訟法第368 條，判決如主文。
本案經檢察官陳國全到庭執行職務。
中　　華　　民　　國　　94　　年　　4 　　月　　14　　日
                  刑事第六庭    審判長法  官  王憲義
                                      法  官  張盛喜
                                      法  官  范惠瑩
以上正本證明與原本無異。
不得上訴。
中　　華　　民　　國　　94　　年　　4 　　月　　14　　日
                                      書記官  魏文常
